---
output: 
  pdf_document:
   keep_tex: yes
---

```{r include=FALSE}
library(arsenal)
library(knitr)

data_covid_ein <- readRDS("D:/GitHub/ML_COVID/data_einstein/data_covid_ein.rds")
data_covid_ein_lite <- readRDS("D:/GitHub/ML_COVID/data_einstein/data_covid_ein_lite.rds")

table_sev_vs_age <- readRDS("D:/GitHub/ML_COVID/data_einstein/table_sev_vs_age.rds")
table_sev_vs_age_lite <- readRDS("D:/GitHub/ML_COVID/data_einstein/table_sev_vs_age_lite.rds")

table_covid_vs_age <- readRDS("D:/GitHub/ML_COVID/data_einstein/table_covid_vs_age.rds")
table_covid_vs_age_lite <- readRDS("D:/GitHub/ML_COVID/data_einstein/table_covid_vs_age_lite.rds")

table_ein <- readRDS("D:/GitHub/ML_COVID/data_einstein/table_ein.rds")
table_ein_lite <- readRDS("D:/GitHub/ML_COVID/data_einstein/table_ein_lite.rds")

plot_intro_ein <- readRDS("D:/GitHub/ML_COVID/data_einstein/plot_intro_ein.rds")
plot_intro_ein_no_IMP <- readRDS("D:/GitHub/ML_COVID/data_einstein/plot_intro_ein_no_IMP.rds")
plot_intro_ein_lite <- readRDS("D:/GitHub/ML_COVID/data_einstein/plot_intro_ein_lite.rds")
```

# Analisis Exploratorio y Estadistico

La preparacion del dataset se puede encontrar en GitHub, **`pre_step_data_einstein.R`**:

-   Las variables se han estandardizados y centrado previamente, por al razon que algunos algortimos funcionan mejor con los datos escalados.

-   Se han removido errores, o caracteres especiales, simbolos etc.

-   Se han convertido columnas de **character** a **factor, logical** a **factor,** o algunas variables a numerical.

-   Se ha creado el **output**, la variable dependiente **care.**

```{r echo=FALSE}
library(readxl)
data<- read_excel("D:/GitHub/ML_COVID/data_einstein/dataset.xlsx")
countNA<-function(x){sum(is.na(x))}
x<-apply(data, 2, countNA)/nrow(data)
plot(density(x/nrow(data)), main="Porcentual de Missing Values", xlab="Porcentual de NA por variable")
```

El dataset original, tiene un alto numero de observaciones y variables con **missing values**. Desde el dataset original se han filtrado los datos faltantes en dos maneras.

-   En el primer caso se han eliminado pacientes las vcariables que tiene una porcentual de 95% de datos faltantes. Se eliminas tambien las observaciones que tienen por lo menos diez variables con datos, y se imputan lo datos faltantes con la funcion **rfImpute()**

-   En el otro caso se han filtrado las variables con pocos valores, y se han quitado las observaciones que continuaban en tener datos faltantes, de esta forma el dataset se ha notablemente reducido por numero de observaciones y variables. Pero en esto caso no hay datos faltantes.

Como se puede notar en la tabla aqui abajo, todavia hay datos faltantes.

```{r echo=FALSE}
plot_intro_ein
```

Despues que se ha imputato los datos faltantes:

```{r echo=FALSE}
plot_intro_ein_no_IMP
```


Como se puede ver la segunda opcion es no tener datos faltantes, opcion que se podria tener en cuenta si el numero de observacione fuese suficientemente grande, y sin perder demasiado variables.

```{r echo=FALSE}
plot_intro_ein_lite
```

Las variables del dataset original estan en el **Anexo - Variables**. Las variables que quedan en los dos dataset, estan resumida en las dos tablas estadisticas en **Anexo 2 - Tablas Estadisticas 1** para el primer caso, y **Anexo 3 - Tablas Estadisticas 2** para el segundo caso.

## Primer caso

En las dos tablas se pueden ver los casos positivos y negativos se parado por quantiles de edad. Como Se puede notar el dataset original se ha utilizado la poblacion y dividida por 20 grupos de tamaño igual.

En esta tabla se puede notar los casos de positividad estan repartidos por cuantiles de edad.

```{r echo=FALSE}
kable(table_covid_vs_age)
```

En esta tablas relaciona la severidad covid con los cuantiles de edad,

```{r echo=FALSE}
kable(table_sev_vs_age)
```

## Segundo caso

Es mas evidente con leste dataset como los quantiles mas altos tengan mas casos de positividad, y de necesidad de cuidado intensivo.,

```{r echo=FALSE}
kable(table_covid_vs_age_lite)
```

```{r echo=FALSE}
kable(table_sev_vs_age_lite)
```
