---
output: 
  pdf_document:
   keep_tex: yes
---

```{r include=FALSE}
library(arsenal)
library(knitr)

data_covid_ein <- readRDS("D:/GitHub/ML_COVID/data_einstein/data_covid_ein.rds")
data_covid_ein_lite <- readRDS("D:/GitHub/ML_COVID/data_einstein/data_covid_ein_lite.rds")

table_sev_vs_age <- readRDS("D:/GitHub/ML_COVID/output_einstein/table_sev_vs_age.rds")
table_sev_vs_age_lite <- readRDS("D:/GitHub/ML_COVID/output_einstein/table_sev_vs_age_lite.rds")

table_covid_vs_age <- readRDS("D:/GitHub/ML_COVID/output_einstein/table_covid_vs_age.rds")
table_covid_vs_age_lite <- readRDS("D:/GitHub/ML_COVID/output_einstein/table_covid_vs_age_lite.rds")

table_ein <- readRDS("D:/GitHub/ML_COVID/output_einstein/table_ein.rds")
table_ein_lite <- readRDS("D:/GitHub/ML_COVID/output_einstein/table_ein_lite.rds")

plot_intro_ein <- readRDS("D:/GitHub/ML_COVID/output_einstein/plot_intro_ein.rds")
plot_intro_ein_no_IMP <- readRDS("D:/GitHub/ML_COVID/output_einstein/plot_ein_no_IMP.rds")
plot_intro_ein_lite <- readRDS("D:/GitHub/ML_COVID/output_einstein/plot_intro_ein_lite.rds")
```

# Analisis Preparatorio, Exploratorio y Estadistico

La preparacion del dataset se puede encontrar en GitHub al enlace

<https://github.com/carloalbertobis/ML_COVID> , hay diferente carpetas:

-   En script_data_analysis estan los steps de preparacion y de la creacion de las tablas de este apartado

-   En script_machine_learning estan los steps necesarios para desarollar los modelos

-   En output_einstein todos los outputs que se han generado

-   En memoria estan los steps para producir el file en pdf

-   El file to_run.R recoge todos los steps que se acaban de mencionar

## Preparacion de los datos

Antes de crear los modelos se ha hecho preparacion de los datos, para que se puedan utilizar en los steps de ML:

-   Las variables se han estandardizados y centrado previamente, por al razon que algunos algortimos funcionan mejor con los datos escalados.

-   Se han removido errores, o caracteres especiales, simbolos etc.

-   Se han convertido columnas de **character** a **factor, logical** a **factor,** o algunas variables a numerical.

-   Se ha creado el **output**, la variable dependiente **care** desde las cuatro variables dummy sobre la severidad covid precedentemente presentes en el dataset original.

```{r echo=FALSE}
library(readxl)
data<- read_excel("D:/GitHub/ML_COVID/data_einstein/dataset.xlsx")
countNA<-function(x){sum(is.na(x))}
x<-apply(data, 2, countNA)/nrow(data)
plot(density(x/nrow(data)), main="Porcentual de Missing Values", xlab="Porcentual de NA por variable")
```

El dataset original, tiene un alto numero de observaciones y variables con **missing values**. Desde el dataset original se ha actuado de dos maneras diferentes:

-   En el primer caso se han eliminado las variables que tiene una porcentual de 95% de datos faltantes. Y se imputan lo datos faltantes con la funcion **rfImpute()**. Hay que mencionar que no se han imputado valores a casos con datos faltantes de COVID y severidad.

-   En el otro caso se han filtrado las variables con pocos valores, y se han quitado las observaciones que continuaban en tener datos faltantes, de esta forma el dataset se ha notablemente reducido por numero de observaciones y variables. Pero en esto caso no hay datos imputados y tampoco faltantes.

Como se puede notar en la tabla aqui abajo, como es normal hay todavia datos faltantes despues que se ha filtrado con el umbral del 95%.

```{r echo=FALSE, fig.height=3, fig.width=8}
plot_intro_ein_no_IMP
```

Estos es lo que se obtiene del dataset despues que se ha imputato los datos faltantes:

```{r echo=FALSE, fig.height=3, fig.width=8}
plot_intro_ein
```

Como se puede ver la segunda opcion es no tener datos faltantes, opcion que se podria tener en cuenta si el numero de observacione fuese suficientemente grande, y sin perder demasiado variables. La proporcion de la tipologia de columnas cambia en comparacion al modelo anterior, porque se han quitadop variables:

```{r echo=FALSE, fig.height=3, fig.width=8}
plot_intro_ein_lite
```

Las variables del dataset original estan en el **Anexo - Variables**. Las variables que quedan en los dos dataset, estan resumida en las dos tablas estadisticas en **Anexo 2 - Tablas Estadisticas 1** para el primer caso (datos imputados), y **Anexo 3 - Tablas Estadisticas 2** para el segundo caso.

## Primer caso - Datos Imputados

En las dos tablas se pueden ver los casos positivos y negativos separado por quantiles de edad. Como Se puede notar el dataset original se ha utilizado la poblacion y dividida por 20 grupos de tamaño igual.

El total del dataset es de n = 5644. repartido entre casos positivos n = 558 y negativos n = 5086.

```{r echo=FALSE}
kable(table_covid_vs_age)
```

En esta tablas relaciona la severidad covid con los cuantiles de edad, Podemos notar que la severidad covid, se puede notar como la severidad tiende a estar en los quantiles mas altos.

```{r echo=FALSE}
kable(table_sev_vs_age)
```

## Segundo caso

En este caso se han eliminato todos los missing values reduciendo el dataset a solamente n = 598, repartidos en casos negativo n = 517 y de positivos n = 81.

Tambien en este dataset, a pesar del menor numero de observaciones los quantiles mas altos tengan mas casos de positividad.

```{r echo=FALSE}
kable(table_covid_vs_age_lite)
```

Tambien en esta tabla se puede notar un patron parecido a la las tabla del primer caso, donde la severidad tiende a las franjas de poblacion mas altas.

```{r echo=FALSE}
kable(table_sev_vs_age_lite)
```

\pagebreak
